臺灣橋頭地方法院刑事裁定　　　　　　　110年度重訴字第4號
公　訴　人　臺灣橋頭地方檢察署檢察官
被　　　告　葉康麒




指定辯護人　洪千琪律師
被　　　告　張子恩



選任辯護人　熊健仲律師（法扶律師）
上列被告因違反槍砲彈藥刀械管制條例等案件，經檢察官提起公
訴（110 年度偵字第3879、5730號），及移送併辦（110 年度偵
字第8169、9915號），本院裁定如下：
    主    文
葉康麒、張子恩均自民國壹佰壹拾年拾壹月拾捌日起延長羈押貳
月。
    理    由
一、按羈押被告，審判中不得逾3 月，但有繼續羈押之必要者，
    得於期間未滿前，經法院依第101 條或第101 條之1 之規定
    訊問被告後，以裁定延長之，刑事訴訟法第108 條第1 項前
    段定有明文。
二、被告2 人因違反槍砲彈藥刀械管制條例等案件，前經本院訊
    問及核閱相關卷證後，認被告2 人犯罪嫌疑重大，其中被告
    葉康麒所涉修正前槍砲彈藥刀械管制條例第8 條第1 項非法
    製造可發射子彈具有殺傷力之槍枝罪、被告張子恩所涉槍砲
    彈藥刀械管制條例第7 條第4 項非法持有非制式手槍罪及被
    告2 人所涉刑法第330 條第2 項、第1 項攜帶兇器強盜未遂
    罪，均為刑事訴訟法第101 條第1 項第3 款所規定之重罪，
    且有相當理由認為有逃亡之虞，非予羈押，顯難進行審判，
    而經本院於民國110 年6 月18日，依刑事訴訟法第101 條第
    1項第3款之規定均諭知羈押在案，並經本院於110 年8 月27
    日裁定自110 年9 月18日起延長羈押2 月在案。
三、按關於羈押與否之審查，其目的僅在判斷有無實施羈押強制
    處分之必要，並非認定被告有無犯罪之實體審判程序，故關
    於羈押之要件，無須經嚴格證明，以經釋明得以自由證明為
    已足；至於被告是否成立犯罪，乃本案實體上應予判斷之問
    題。再者，有無羈押被告之必要，係屬為保全被告使訴訟程
    序得以順利進行，或為保全證據或為保全對被告刑罰之執行
    目的，而對被告實施人身強制處分權，故審酌被告有無羈押
    必要，除被告犯罪嫌疑已屬重大外，自當基於訴訟進行程度
    、犯罪性質、犯罪實際情狀及其他一切情事，審慎斟酌有無
    上開保全或預防目的，依職權妥適裁量，俾能兼顧國家刑事
    追訴、刑罰權之順暢執行及人權保障。又按羈押被告之目的
    ，其本質在於確保訴訟程序得以順利進行、或為確保證據之
    存在與真實、或為確保嗣後刑罰之執行，而對被告所實施剝
    奪其人身自由之強制處分，而被告有無羈押之必要，法院僅
    須審查被告犯罪嫌疑是否重大、有無羈押原因、以及有無賴
    羈押以保全偵審或執行之必要，由法院就具體個案情節予以
    斟酌決定，如就客觀情事觀察，法院許可羈押之裁定，在目
    的與手段間之衡量並無明顯違反比例原則情形，即無違法或
    不當可言，且關於羈押原因之判斷，尚不適用訴訟上之嚴格
    證明原則。
四、茲因被告2 人羈押期間即將屆滿。經本院訊問後，被告葉康
    麒坦承有起訴書犯罪事實欄一所載製造可發射子彈具殺傷力
    槍枝及持有子彈之犯行，暨犯罪事實欄二所載詐欺取財未遂
    之犯行；被告張子恩則坦承有起訴書犯罪事實欄二所載持有
    非制式手槍、持有子彈及詐欺取財未遂之犯行；惟被告2 人
    均矢口否認有起訴書所載攜帶兇器強盜未遂之犯行。然有告
    訴人陳岳霆、證人黃家恩、簡鼎倫、張芸瑄之證述，並有本
    院勘驗案發現場監視器錄影之勘驗筆錄及擷圖、現場照片、
    被告葉康麒與告訴人之對話紀錄、車輛詳細資料報表、GOOG
    LE地圖、搜索扣押筆錄及扣押物品目錄表附卷可稽，復有扣
    案被告葉康麒所製造、持有之槍彈及該等槍彈之內政部警政
    署刑事警察局鑑定書為證，堪認被告葉康麒涉嫌起訴書所載
    修正前槍砲彈藥刀械管制條例第8 條第1 項非法製造可發射
    子彈具有殺傷力之槍枝罪、同條例第12條第4 項非法持有子
    彈罪及刑法第330 條第2 項、第1 項攜帶兇器強盜未遂罪，
    被告張子恩涉嫌起訴書所載槍砲彈藥刀械管制條例第7 條第
    4 項非法持有非制式手槍罪、同條例第12條第4 項非法持有
    子彈罪及刑法第330 條第2 項、第1 項之攜帶兇器強盜未遂
    罪，均犯罪嫌疑重大。其中被告葉康麒所涉嫌之修正前槍砲
    彈藥刀械管制條例第8 條第1 項非法製造可發射子彈具有殺
    傷力之槍枝罪，被告張子恩所涉嫌之槍砲彈藥刀械管制條例
    第7 條第4 項非法持有非制式手槍罪，被告2 人所涉刑法第
    330 條第2 項、第1 項攜帶兇器強盜未遂罪，均係刑事訴訟
    法第101 條第1 項第3 款所規定之重罪，良以重罪常伴有逃
    亡之高度可能，係趨吉避凶、脫免刑責、不甘受罰之基本人
    性，倘一般正常之人，依其合理判斷，可認為該犯重罪嫌疑
    重大之人具有逃亡之相當或然率存在；又被告2 人共謀持槍
    強盜，所欲強盜之財物金額甚多，涉案情節嚴重，將來可能
    面臨之刑期非輕；另依被告2 人所述，其等於案發前已事先
    擬定好逃亡計畫，且被告2 人案發前一同居住之租屋處，房
    東已不願再出租乙節，亦為被告葉康麒所承；本院參酌上述
    各情，有相當理由認為被告2 人有逃亡之虞。被告2 人雖均
    以家中經濟狀況不佳，請求本院以其他替代處分代替羈押云
    云；然按法院於認定羈押之原因是否存在時，僅就被告是否
    犯罪嫌疑重大，有無刑事訴訟法第101 條、第101 條之1 所
    定情形，及有無保全被告或證據使刑事訴訟程序順利進行之
    必要為審酌，至被告之家庭、經濟等因素，則非在斟酌之列
    。再就被告2 人所涉犯之情節而言，具保、限制出境或限制
    住居之替代處分，均無法達到防止其等逃匿之效果，且被告
    2 人本案所為，嚴重影響社會治安，本院審酌其所涉犯罪事
    實對社會侵犯之危害性及國家刑罰權遂行之公益考量，認對
    被告2 人延長羈押係適當、必要，且合乎比例原則。
五、綜上所述，本件羈押被告2 人之原因既仍存在，為確保日後
    本案之執行，仍有繼續羈押被告2 人之必要，被告2 人皆應
    自110 年11月18日起延長羈押2 月。
六、依刑事訴訟法第108條第1項，裁定如主文。
中    華    民    國   110    年    10    月    29    日
                  刑事第三庭  審判長法  官  張瑋珍
                                    法  官  彭志崴
                                    法  官  翁碧玲
以上正本證明與原本無異。
如不服本裁定，應於收受送達後5 日內向本院提出抗告狀（須附
繕本），並敘明抗告之理由。
中    華    民    國   110    年    10    月    29    日
                                    書記官  吳金霞